臺灣南投地方法院民事裁定
110年度聲字第70號
聲  請  人  馬秀英  
訴訟代理人  羅金燕律師
相  對  人  廖福德  
上列當事人間聲請停止執行事件，本院裁定如下：
    主  文
聲請人供擔保新臺幣壹拾捌萬柒仟伍佰元後，本院110年度司執
字第19343號給付票款執行事件之強制執行程序（含囑託臺灣桃
園地方法院、臺灣臺北地方法院執行部分），於本院110年度原
訴字第13號債務人異議之訴事件判決確定、和解、撤回起訴前，
應暫予停止。
    理  由
一、按有回復原狀之聲請，或提起再審或異議之訴，或對於和解
    為繼續審判之請求，或提起宣告調解無效之訴、撤銷調解之
    訴，或對於第4條第1項第5款之裁定提起抗告時，法院因必
    要情形或依聲請定相當並確實之擔保，得為停止強制執行之
    裁定，強制執行法第18條第2項定有明文。次按發票人主張
    本票係偽造、變造者，於前條裁定送達後20日內，得對執票
    人向為裁定之法院提起確認之訴。發票人證明已依前項規定
    提起訴訟時，執行法院應停止強制執行。但得依執票人聲請
    ，許其提供相當擔保，繼續強制執行，亦得依發票人聲請，
    許其提供相當擔保，停止強制執行。發票人主張本票債權不
    存在而提起確認之訴不合於第1項之規定者，法院依發票人
    聲請，得許其提供相當並確實之擔保，停止強制執行。非訟
    事件法第195條第1、2、3項亦定有明文。另法院依前揭規定
    ，裁定准許停止強制執行時，命聲請人提供之擔保，係備供
    債權人因停止執行所受損害之賠償，其數額應依標的物停止
    執行後，債權人未能即時受償或利用該標的物所受之損害額
    ，或其另供擔保強制執行所受之損害額定之，非以標的物之
    價值或其債權額為依據（最高法院91年度台抗字第429號民
    事裁判意旨參照）。
二、本件聲請人以其已向本院對相對人提起債務人異議之訴（即
    本院110年度原訴字第13號，下稱本件訴訟）為由，聲請裁
    定停止本院110年度司執字第19343號清償票款執行事件（下
    稱系爭執行事件）之強制執行程序。經查，系爭執行事件之
    強制執行程序，其執行名義為本票裁定，無確定判決同一效
    力之執行名義，依強制執行法第14條第2項，既未經法院為
    實體審理，應許其提起債務人異議之訴，不論其消滅或防礙
    執行事由發生於執行名義成立前或成立後均可。查系爭執行
    事件（另分別於110年9月3日以本院110年度投院明110司執
    賢字第19343號函囑託臺灣桃園地方法院執行；110年9月13
    日、9月30日以本院110年度投院明110司執賢字第19343號函
    囑託臺灣臺北地方法院執行），雖於110年8月18日聲請強制
    執行，聲請執行聲請人名下之動產、不動產，執行程序尚未
    終結，而聲請人已對相對人提起本件訴訟，現由本院審理中
    ，且本件訴訟依聲請人之主張，在法律上尚非顯無理由等情
    ，業經本院調取本件訴訟、系爭執行事件案卷全卷確認屬實
    ，因認聲請人所為就系爭執行事件之停止執行聲請，於法尚
    無不合。
三、依前開說明，本院酌定擔保金額時，應僅斟酌相對人上開強
    制執行未能即時受償所受之損害額定之。本院審酌相對人於
    系爭執行事件所憑執行名義之債權額為150萬元，是系爭執
    行事件如停止執行未能即時受償預計所受之損害額，以該數
    額按年息百分之5計算之法定遲延利息應屬合理；復參酌聲
    請人所提起本件訴訟，其訴訟標的價額未逾新臺幣150萬元
    ，屬不得上訴第三審事件，參考各級法院辦案期限實施要點
    規定，第一、二審通常程序審判案件之辦案期限分別為1年4
    個月、2年，共計2年4個月，再加以合理計算各審級之送達
    、上訴及分案等期間，則兩造間本案訴訟審理之期限約需2
    年6個月，是本院以此預估為聲請人提起債務人異議之訴獲
    准停止執行，因而致相對人執行延宕之期間，爰酌定聲請人
    應供擔保金額為18萬7500元【計算式：150萬元×5％×2.5＝18
    萬7500元，元以下四捨五入】。聲請人為相對人提供前開擔
    保金額後，方得停止執行。
四、依強制執行法第18條第2項，裁定如主文。
中　　華　　民　　國　　110 　年　　11　　月　　19　　日
                       民事第一庭    法  官  蔡志明
正本係照原本作成。
如不服本裁定應於送達後10日內向本院提出抗告狀，並繳納抗告
費新臺幣1,000元。
中　　華　　民　　國　　110 　年　　11　　月　　19　　日
                                      書記官　廖佳慧